JOÃO VITOR GUEDES DE SOUSA

Desenvolvedor Front-end

Contato

Email: guedeskj2@gmail.com Telefone: (61) 984218067

Links profissionais

Repositório: https://github.com/guedescss/

Linkedin: https://www.linkedin.com/in/guedescss/

Perfil

Sou um desenvolvedor apaixonado pelo que eu faço. Costumo dizer que "quem faz o que gosta vive de férias". Por isso estou sempre querendo aprender algo novo que me ajude a ser um desenvolvedor cada vez melhor. Estou com 2 anos de experiência e já atuei no front-end, utilizando , JavaScript, HTML/CSS3, e atualmente estou estudando React, enho disponibilidade para trabalhar em período integral, inclusive aos sábados.

Sou organizado, dedicado, responsável, comunicativo e dinâmico. Tenho o objetivo de adquirir novos conhecimentos e de contribuir para o mercado de trabalho e desejo me especializar em FrontEnd.

Histórico profissional

Empresa: Galeria Mercato.

Função: apoio administrativo, assessoria comercial.

Período: 12.2022 a 07.2023

Empresa: VIA ROMANA

Função: Designer Gráfico, Vendas.

Período: 3.2019 a 4.2020.

Formação

Análise e Desenvolvimento de Sistemas – Cursando atualmente. (IESB)

Cursos Extracurriculares

- Web Developer Lógica, HTML, PHP com MYSQL + OO 88 horas (17.1.2022 a 4.3.2022 TREINACOM ensino e tecnologia).
- Udemy Curso React JS + Redux , webpack, redux-form, mongoDB ,express , node JS (2023 udemy)
- Discover Programação web , HTML,CSS,Javascript, git e Github (25.07.2023 rocketseat)
- Java Programmer Java, JSP, Servlet's, Struts, XML e acesso a banco de dados MySQL com JDBC 80 horas (7.3.2022 a 17.1.2022 TREINACOM ensino e tecnologia).

• **Tecnologias**Javascript, HTML/CSS, ,SQL Server, MySql, PHP, React (Estudando).